Functions

==========format_data


La fonction rajoute une colonne pour le perdant de chaque duel. La Colonne est nommee loser.

data doit etre un tableau avec au moins 3 colonnes : vainqueur (winner), challenger 1 et challenger 2.
Vainqueur (winner) correspond a l'image qui a gagne le duel entre challenger 1 et challenger 2.



```{r}

format_data <- function(data) {
  # Creation colonne avec le vainqueur
  # column with IDs of the winners
  data$winner = as.character(data$winner) 
  #Creation colonne avec le perdant
  # column with IDs of the losers 
  data <- data %>% # utilisation d'un pipeline : data est utilise dans mutate
    dplyr::mutate(loser = ifelse(data$winner == data$challenger_1
                                 , as.character(challenger_2)
                                 , as.character(challenger_1)))
  
  #mutate : creation d'une colone dans data a partir des deux colonnes challenger1 et challenger2
  #Colone loser est challenger1 si winner est challenger2 et inversement (utilisation fonction ifelse pour condition)
  return(data)
}

```



================== booting_elo

Fonction qui calcule le score ELO chaque etape des x duels
Le tableau de donnees data doit etre un data frame avec 4 colonnes, challenger1, challenger2, vainqueur (winner), perdant (loser)
La variable startvalue est la valeur pour laquelle chaque challenger commence a calculer le score ELO
la variable runs est le nombre de fois a faire un bootstrap 
La variable stepelo est l'etape a laquelle le score ELO est calcule


sort() permet de trier les elements d'un vecteur





```{r}

booting_elo <- function(data, startvalue = 1500, runs = 1, stepelo = 100) {

  
  # initialization of the dataframe to record the elo scores
  #matrice vide avec 1 ligne et autant de colonne que de challenger + 1 => matrice devient dataframe
elo_match_nb <- as.data.frame(matrix(NA, nrow=1, 
                                     ncol=length(unique(c(as.character(data$challenger_1),as.character(data$challenger_2))))+1))

#tri dans l'ordre croissant de tous les challenger
species <- sort(unique(c(as.character(data$challenger_1), 
                         as.character(data$challenger_2))),decreasing = FALSE)

#Titre des colonnes : colonne 1 : numero du duel, le reste des colonnes : espece (challenger)
colnames(elo_match_nb) <- c('match_nb', species)


  
  # match=1
  elo_match_nb[1,]=startvalue
  elo_match_nb$match_nb[1]=1
  
  # checking how many matches min 
  minmatch = opti_minmatch(data)  
  cat("min nb match:",minmatch,"\n")  #affichage par la fonction cat du nombre de duel minimal (\n => saute une ligne)
  
  
  
  
  res <- elochoice(winner = data$winner[1:minmatch], 
                   loser = data$loser[1:minmatch], 
                   startvalue = startvalue, runs = runs)
  
  elo <- ratings(res, drawplot=F)
  
  elo_match_nb <- bind_rows(elo_match_nb, elo[sort(names(elo))])
  
  elo_match_nb$match_nb[2] = minmatch
  
  match_current = minmatch
  
  maxmatch = opti_maxmatch(data, minmatch, stepelo)[1]
  extra = opti_maxmatch(data, minmatch, stepelo)[2]
  
  # loop for the rest of the matchs
  pos=3
  
  while(match_current < maxmatch + extra) {
    match_current = match_current + stepelo
    res <- elochoice(winner = data$winner[1:match_current], loser = data$loser[1:match_current], startvalue = startvalue, runs = runs)
    elo <- ratings(res, drawplot=F)
    elo_match_nb <- bind_rows(elo_match_nb, elo[sort(names(elo))])
    elo_match_nb$match_nb[pos] = match_current
    cat("match:",match_current,"\n")
    pos = pos + 1
    stepelo = ifelse(match_current < maxmatch, stepelo, extra)
  }
  return(elo_match_nb)
  
}

```


=============== opti_minmatch

Fonction permettant de calculer le nombre de duel a faire pour que chaque challenger rencontre tous les autres challengers.
Le tableau de donnees (data) doit etre un dataframe avec deux colonnes au minimum : vainqueur(winner) et perdant (loser).
la variable match_base est le nombre minimum de duel attendu pour avoir au moins un duel par challenger
Fonction unique(x) : si x est un vecteur ou un tableau de donnees, retourne un objet similaire, mais avec les elements dupliques supprimes


```{r}

opti_minmatch <- function(data, match_base = 500) {
# vecteur avec tous les vainqueurs et les perdants, les duplicats sont supprimes
  liste_id = unique(c(data$winner, data$loser))

#taille du vecteur sur 500 lignes (match_base) pour lesquelles il y a les vainqueurs et les perdant qu'une seul fois
  match = length(unique(c((data[1:match_base, c("winner")]), (data[1:match_base, c("loser")]))))

#Boucle tant que : tant que la taille de liste_id et differente de la taille optimal pour avoir au moins tous les vainqueurs et perdant au moins une fois (challenger soit vainqueur soit loser au moins une fois), alors on augmente de 100 lignes match_base et on recalcule match
  while (length(liste_id) != match) {
    match_base = match_base + 100
    match = length(unique(c(data[1:match_base, c("winner")], data[1:match_base, c("loser")])))
    
  }
  return(match_base)
}

```




==================== opti_maxmatch

Fonction pour trouver Maxmatch  Nombre de duel maximal
Le tableau de donnees doit etre un datafram avec deux colones, vainqueur et perdant
la variable minmatch est le nombre de duels necessaires pour avoir au moins un duel par challenger
stepelo est l’etape a laquelle chercher la reponse 

floor() arrondit a l'entier le plus petit


```{r}

opti_maxmatch <- function(data, minmatch, stepelo = 100) {
  
  length_id = length(data$winner) #taille correspondant au nombre total de vainqueurs
  
  maxmatch = floor((length_id - minmatch)/stepelo) * stepelo + minmatch 
  extra = length_id - maxmatch
  return(c(maxmatch, extra))
}

```






=================== get_BDD_elo

Fonction qui obtient le Elo Score d'une image avec n runs pour un niveau d'un facteur (critere du questionnaire)

dataset_photo = data_all
dataset_answer = answer
factor = "Sexe"
level = "A1"
Startvalue = 1500
runs = 10
type= "score" or "rank"




```{r}
get_BDD_elo <- function(dataset_photo, dataset_answers, factor, level, type="score", startvalue = 1500, runs = 10) {
  
  col_temp <- dataset_answers[,colnames(dataset_answers)==factor]
  id <- dataset_answers$judge_id[col_temp==level]
  BDD <- dataset_photo[dataset_photo$judge_id %in% id,]
  res <- elochoice(winner = BDD$winner, loser = BDD$loser, startvalue = startvalue, runs = runs)
  temp <- ratings(res, drawplot=F)
  temp2 <- data_frame(name = names(temp), EloScore = temp)
  if (type=="rank") {
    temp2$Rank <- order(temp2$EloScore, decreasing=F)
    temp2$EloScore <- NULL
  }
  temp3 <- temp2[order(temp2$name), ]
  return(temp3)
}

```




============= past_BDD_elo



Fonction qui recupere les scores Elo pour chaque niveau d'un facteur

type = "score" or "rank"
dataset_photo <- data
dataset_answers <- answers
factor <- "sexe"
startvalue = 1500
runs = 10


```{r}

past_BDD_elo <- function(dataset_photo, dataset_answers, factor, type= "score", startvalue = 1500, runs = 10) {

  
  levels_factor <- levels(dataset_answers[,colnames(dataset_answers)==factor])
  n <- length(levels_factor)
  species <- sort(unique(c(as.character(dataset_photo$challenger_1), as.character(dataset_photo$challenger_2))),decreasing = FALSE)
  BDD <- data_frame(name = species)
  for (i in 1:n) {
    BDD_temp <- get_BDD_elo(dataset_photo, dataset_answers, factor, levels_factor[i], type, startvalue = 1500, runs = 10)
    BDD <- left_join(BDD, BDD_temp, by="name")
  }
  colnames(BDD) <-c("name", levels_factor)
  return(BDD)
}


```



